【裁判字號】    98,易,99
【裁判日期】    980818
【裁判案由】    竊盜
【裁判全文】
臺灣雲林地方法院刑事判決                98年度易字第99號
公  訴  人  臺灣雲林地方法院檢察署檢察官
被      告  辛○○
上列被告因竊盜案件，經檢察官提起公訴（97年度偵字第5614號
），本院判決如下：
    主  文
辛○○無罪。
    理  由
壹、公訴意旨：
一、被告辛○○意圖為自己不法之所有，分別為下列竊盜犯行：
  (一)於民國97年6 月13日下午7 時許，駕駛車牌號碼9F-8840 號
    自小貨車，前往雲林縣林內鄉○○村○○路15-1號旁木瓜園
    ，徒手竊取戊○○所有之鐵架115 公斤，得手後將之載運至
    不知情之子○○所經營位於雲林縣斗六市○○○路○ 段201
    號「阿發資源回收場」變賣，得款新臺幣（下同）1,400 元
    花用。
  (二)於97年6 月28日下午7 時許，駕駛上開自小貨車前往雲林縣
    林內鄉○○村○○路15-1號旁柳丁園，徒手竊取癸○○所有
    之鐵筋368 公斤，得逞後，載往不知情之丙○○所經營位於
    雲林縣斗六市○○路3 號之「捷順資源回收場」變賣，得款
    5,150 元花用。
  (三)於97年6 月29日下午7 時許，駕駛上開自小貨車至雲林縣斗
    六市○○路293 號日盛當鋪斜對面空地，徒手竊取壬○○所
    有之廣告看板鷹架273 公斤，得手後載往「捷順資源回收場
    」變賣，得款3,825 元花用。
  (四)於97年7 月4 日下午7 時許，駕駛上開自小貨車前往雲林縣
    斗六市○○○街旁建築空地，徒手竊取乙○○所有之板模鷹
    架290 公斤，得逞後載往不知情之甲○○○所經營位於雲林
    縣斗六市○○路17號「聯承資源回收場」變賣，得款4,060
    元花用。
  (五)於97年7 月16日下午7 時許，駕駛上開自小貨車至雲林縣莿
    桐鄉六合村新興一處農地（電表錶號00-0000-00），徒手竊
    取鐵架320 公斤，得逞後載往「聯承資源回收場」變賣，得
    款4,480 元花用。
  (六)於97年7 月16日下午7 時許，駕駛上開自小貨車至雲林縣莿
    桐鄉東興66-46 號工地，徒手竊取丁○○所有之板模鷹架60
    公斤，得手後載往「阿發資源回收場」變賣，得款720 元花
    用。
二、起訴法條：刑法第320 條第1 項之竊盜罪嫌。
三、起訴證據：
  (一)被告於警詢中之自白。
  (二)證人即被害人戊○○、癸○○、壬○○、乙○○、丁○○於
    警詢之指訴。
  (三)證人即資源回收場負責人子○○、丙○○、甲○○○於警詢
    之證述。
  (四)「阿發資源回收場」、「捷順資源回收場」、「聯承資源回
    收場」收購物品登記簿各1 份、現場照片12張。
貳、程序事項（證據能力部分）：
一、按被告之自白，非出於強暴、脅迫、利誘、詐欺、疲勞訊問
    、違法羈押或其他不正之方法，且與事實相符者，得為證據
    ，刑事訴訟法第156 條第1 項定有明文。本件被告爭執97年
    9 月13日警詢筆錄自白之任意性，辯稱：在警察局是因為警
    察威脅我，叫我筆錄做一做，如果我要回去睡覺的話就照筆
    錄上面打好的字去講，當時我不知道可以拒絕作筆錄，他就
    威脅我說如果我不做筆錄的話，就不可以回去睡覺，當時我
    已經很累了，警察就說要留到我承認才要讓我回去，錄音帶
    是筆錄做好的時候，他才叫我照上面的字去唸，我跟他說我
    在家裡載的，他說不管，叫我跟他講地方，他就可以處理了
    ，後來我就照著筆錄上面的唸了，警察威脅我叫我配合一點
    ，講幾個地方讓他們作業績，如果我不配合的話，就不讓我
    回去，我配合的話，就可以早一點載我回去，照相的的地方
    是我隨便報的，因為他們在那裡繞，我有看到我就報給他們
    ，他說我賣了6 次，叫我要找6 個地方，寅○○警員還說現
    在只是這樣而已，不然會更難看等語（本院卷第75至77頁、
    第120 頁反面至第121 頁、第151 頁反面）。經查：
  (一)證人即警員寅○○於本院審理時雖證稱：製作筆錄的時候我
    有在場，我們先載被告去現場查證，回來再做筆錄，筆錄是
    一邊問一邊作，沒有事先打好等語（本院卷第94至97頁），
    然其上開所述與證人即製作筆錄之警員丑○○於本院審理時
    所稱：有先製作筆錄，把偷竊地點、偷竊的東西先寫下來，
    把整理好的資料打在筆錄上，先整理完畢才問被告（本院卷
    第172 頁）之情形不符，且本件經比對卷附警詢筆錄及勘驗
    警詢錄音內容可知，警詢筆錄第2 頁被告回答行竊之時間、
    地點、竊得物品之重量、前往變賣之資源回收場、變賣所得
    等事項之記載，大都由詢問之警員自行提出問題，被告僅回
    答「對」、「嗯」或「嘿」，且製作筆錄之時間僅15分鐘，
    整個詢問過程甚為流暢，筆錄製作過程沒有聽到打字聲，此
    有本院98年6 月9 日勘驗筆錄在卷足憑（本院卷第90頁反面
    至94頁），可見證人寅○○所稱筆錄是一邊問一邊作，沒有
    事先打好一節，並不可採，被告上開警詢筆錄應係警員整理
    問答內容，據以製作筆錄完成後，始行訊問被告憑以錄音，
    並未於訊問過程全程連續錄音甚明。
  (二)惟按刑事訴訟法第100 條之2 雖有準用同法第100 條之1第1
    項規定，即司法警察（官）詢問犯罪嫌疑人，除有急迫情形
    且經記明筆錄者外，應全程連續錄音；必要時並應全程連續
    錄影。然考其立法目的，在於建立詢問筆錄之公信力，並擔
    保程序內容之合法正當；亦即在於擔保犯罪嫌疑人對於詢問
    之陳述，係出於自由意思及筆錄所載內容與其陳述相符。故
    司法警察（官）詢問犯罪嫌疑人如違背上開規定，其所取得
    之供述筆錄，究竟有無證據能力，即應審酌司法警察（官）
    違背該法定程序之主觀意圖、客觀情節、侵害犯罪嫌疑人權
    益之輕重、對犯罪嫌疑人在訴訟上防禦不利益之程度等具體
    情節認定之。而如犯罪嫌疑人之陳述係屬自白，同法第156
    條第1 項已特別規定「被告之自白，非出於強暴、脅迫、利
    誘、詐欺、違法羈押或其他不正之方法，且與事實相符者，
    得為證據」，則被告在警訊之自白如係出於自白意思而非不
    正之方法，且其自白與事實相符，縱令司法警察（官）對其
    訊問時未經全程連續錄音或錄影，致詢問程序不無瑕疵，仍
    難謂其於警詢之自白，無證據能力（最高法院90年度臺上字
    第7173號、92年度臺上字第6119號、94年度臺上字第4889號
    判決意旨參照）。
  (三)本件證人寅○○於本院審理時證稱：我們沒有兇被告或打被
    告，也沒有恐嚇他，製作筆錄的地點是在大辦公室，還有其
    他的同事在（本院卷第95、96頁反面）；警員丑○○亦證稱
    ：偷竊地點都是被告帶我們去查證的，我們是有叫他交代清
    楚，沒有講說不交代清楚會怎麼樣，我沒有聽到蕭警員有講
    說要交代清楚，才讓被告回去睡覺，也沒有聽到要好好配合
    ，不然等一下讓你更難看的話，偷竊的地點被告知道，但是
    沒有辦法說出正確的地點，所以帶我們出去找，我當時負責
    開車，被告說那裡我們就去那裡，因為他的地點都很偏僻，
    我們是有叫他想，這個是一定會的（本院卷第172 頁反面至
    176 頁），均證述於製作筆錄時並未有威脅、恐嚇之情事。
    且被告所提出自白非任意性之抗辯，亦即警察威脅我叫我配
    合一點，講幾個地方讓他們作業績，如果不配合的話，就不
    讓我回去，配合的話，就可以早一點載我回去之事由，以被
    告為智慮正常之成年人，豈能僅因警員告以要配合，否則不
    可以回去睡覺之簡單言詞，即帶警察找出行竊地點，並承認
    6 件竊盜犯行。且被告亦自承上開莿桐、林內、斗六等行竊
    地點都是其帶警察去找的（本院卷第121 頁反面），並非警
    員自行編撰而來。再經本院勘驗被告警詢錄音帶之結果，被
    告在製作筆錄過程中語氣平和（本院卷第94頁），沒有發現
    被告在陳述時有顯出害怕、恐懼之情形，其上開自白非任意
    性之抗辯，尚難採信，是被告上開警詢筆錄並無以不正方法
    取供之情事存在。而承辦警員於製作筆錄時固未依前揭規定
    踐行全程連續錄音之法定程序，訊問程序固有瑕疵，然被告
    於警員詢問後補請被告依先前自白內容覆述錄音時，被告並
    未拒絕，仍以自己之意思配合為錄音，可見該筆錄未全程連
    續錄音對被告權益之侵害尚屬輕微，且既仍有錄音，足以擔
    保其於警詢中之陳述與警詢筆錄之記載內容相符，警員未依
    法全程錄音之程序瑕疵，不影響被告上開警詢筆錄自白之證
    據能力。至於該自白是否有其他補強證據足資證明與事實相
    符，乃涉依憑自白得否認定犯罪事實之問題，附此敘明。
二、次按被告以外之人於審判外之陳述，雖不符前4 條之規定，
    而經當事人於審判程序同意作為證據，法院審酌該言詞陳述
    或書面陳述作成時之情況，認為適當者，亦得為證據。當事
    人或辯護人於法院調查證據時，知有第159 條第1 項不得為
    證據之情形，而未於言詞辯論終結前聲明異議者，視為有前
    項之同意，刑事訴訟法第159 條之5 亦有明文。本件被告對
    於戊○○、癸○○、壬○○、乙○○、丁○○、丙○○、子
    ○○、甲○○○之警詢筆錄均同意作為證據使用（本院卷第
    76頁），而於言詞辯論終結前亦未聲明異議，本院審酌上開
    筆錄製作過程並無不法之情事，與本案待證事實間具有關聯
    性，以之為本案證據尚無不當，均有證據能力。
、實體事項：
一、按犯罪事實應依證據認定之，無證據不得認定犯罪事實。又
    不能證明被告犯罪者，應諭知無罪之判決，刑事訴訟法第15
    4 條第2 項、第301 條第1 項分別定有明文。次按刑事訴訟
    法第161 條已於91年2 月8 日修正公布，其第1 項規定：檢
    察官就被告犯罪事實，應負舉證責任，並指出證明之方法。
    因此，檢察官對於起訴之犯罪事實，應負提出證據及說服之
    實質舉證責任。倘其所提出之證據，不足為被告有罪之積極
    證明，或其指出證明之方法，無從說服法院以形成被告有罪
    之心證，基於無罪推定之原則，自應為被告無罪判決之諭知
    （最高法院92年臺上字第128 號判例意旨參照）。再按被告
    之自白不得作為有罪判決之唯一證據，仍應調查其他必要之
    證據，以察其是否與事實相符，刑事訴訟法第156 條第2 項
    定有明文。是以，被告雖已自白，仍應調查其他必要之證據
    ，以察其是否與事實相符。立法目的仍欲以補強證據擔保自
    白之真實性；亦即以補強證據之存在，藉之限制自白在證據
    上之價值。而所謂補強證據，則指除該自白本身外，其他足
    資以證明自白之犯罪事實確具有相當程度真實性之證據而言
    。雖其所補強者，非以事實之全部為必要，但亦須因補強證
    據與自白相互利用，而足使犯罪事實獲得確信者，始足當之
    （最高法院96年臺上字第1041號判決意旨參照）。
二、訊據被告堅決否認有上開被訴竊盜犯行，辯稱：我沒有去那
    幾個地方偷竊，那些鐵是我莿桐鄉的家以前蓋房子留下來的
    ，警察根本不知道我家有沒有鐵，他們叫我交代載運的地方
    ，我就說那些東西是我家的，那些地方我都沒去過等語。經
    查：
  (一)關於公訴意旨欄犯罪事實(一)、(二)所示行竊戊○○、癸○○部
    分：
    1.證人戊○○於97年9 月20日警詢時雖稱：（警方據犯嫌辛○○供述於97年6 月13日晚上7 時許，在雲林縣林內鄉○○路15-1號萬善公廟前木瓜園，竊取鐵架計115 公斤，該
      失竊物品是否為你所有？）警方提示照片確實是我所有。
      （何時發現遭竊？你當時有無報案？）詳細時間我不記得
      了，我發現失竊的時間約97年9 月10日，我認為損失不大
      ，所以沒有報案。（該鐵架計115 公斤價值為何，你做何
      用途？）價值我不確定，支撐木瓜樹用途等語。於本院審
      理時證稱：我在一間廟的旁邊有木瓜園，之前有感覺木瓜
      園的鐵架被偷走，但是我沒有看到，我也不知道，我不知
      道是何時發生的事情，是叫人家拆鐵架的時候，他們說有
      丟掉，但是不知道丟掉多少，只是感覺有丟掉而已，失竊
      的時間忘記了，丟掉的東西是鐵條、R 管，用來支撐木瓜
      的，鐵條、R 管拿去賣的話沒有值什麼錢，去年9 月的時
      候警察有來我家製作筆錄，我沒有看到東西，只有警察這
      樣講而已，我有感覺有掉東西，但是我們沒有看到，所以
      不確定，丟掉過一次，是作筆錄之前的事情，不是在作筆
      錄前2 、3 個月掉的，沒有那麼久，我不知道丟掉的數量
      ，感覺沒有多少，是警察寫說約有多少這樣，我和癸○○
      是夫妻，木瓜園是我們一起種的，萬善公廟旁的木瓜園和
      大同路15-1號柳丁園旁邊的木瓜園都感覺有掉東西，但是
      不知道多少，R 管長度約14、15尺，是圓管、空心的，直
      徑大概5 公分，丟掉的數量沒有很多，小支的鐵條是實心
      的，長度約65公分，圓徑大概跟原子筆一樣，很細，大同
      路15-1號柳丁園旁邊的木瓜園剩沒有多少鐵條，鐵條掉的
      數量也沒有很多，我知道柳丁園旁邊的木瓜園有丟掉R管
      、鐵支（本院卷第136 至141 頁、第146 頁）。
    2.證人癸○○即戊○○之配偶於97年9 月20日警詢時證稱：
      （警方據犯嫌辛○○供述於97年6 月28日晚上7 時許，在
      雲林縣林內鄉○○路15-1號柳丁園旁木瓜園區，竊取鐵筋
      計368 公斤，該失竊物品是否為你所有？）警方提示照片
      確實是我所有。（何時發現遭竊？你當時有無報案？）詳
      細時間我不記得了，我發現失竊的時間約97年9 月10 日
      ，沒空去報案。（該鐵筋計368 公斤價值為何，你做何用
      途？）價值我不確定，支撐木瓜園室網之用等語。於本院
      審理時證稱：柳丁園旁邊的木瓜園有失竊東西，但是不知
      道是誰拿的，掉了R 管，但沒有幾支，之前警詢筆錄說有
      鐵架不見，指的就是R 管，是要去收R 管回來的時候，發
      現比較少了，也不知道是什麼時候掉的，是警察跟我們講
      才知道，看不出來丟掉多少，沒有很多，可能10支初頭左
      右，掉過1 次而已，R 管1 支的重量約6 公斤，丟掉的數
      量約有10幾支，重量約60幾公斤，我和戊○○一起做木瓜
      園，掉的東西是R 管，小支的鐵條可能也有丟掉，鐵條丟
      掉的數量沒有多少，大約4 、5 把左右，1 把是3 、4 公
      斤綁在一起，丟掉的數量大約10幾公斤，之前警詢筆錄提
      到鐵筋有368 公斤，可能要加上R 管，但是也沒有那麼多
      公斤，我總共沒有丟掉那麼多，丟掉R 管的地點是大同路
      15-1號柳丁園旁邊的木瓜園，萬善公廟旁的木瓜園沒有丟
      掉R 管，因為我都是馬上就拿回去了，但是大同路15-1號
      柳丁園旁邊木瓜園的R 管就沒有馬上載回去，丟掉的是已
      經拆下、放在旁邊的R 管，還在支撐木瓜的時候，沒有發
      現R 管不見，萬善公廟旁的木瓜園沒有丟掉鐵條，因為該
      處木瓜園是在路邊，所以會馬上拿走，在還沒收成前，沒
      有發現不見，失竊的時候與作筆錄的時候沒有隔2 、3 個
      月那麼久，萬善公廟旁的木瓜園沒有丟掉R 管、鐵條，因
      為那個都是馬上就載回來了，應該是柳丁園旁邊的木瓜園
      才有丟掉（本院卷第142 至146 頁）。
    3.又被告於警詢時供稱：於97年6 月13日晚上7 時許，在林
      內鄉○○村○○路15-1號旁木瓜園竊取鐵架115 公斤，該
      鐵架載往「阿發資源回收場」變賣，賣得1,400 元；於97
      年6 月28日晚上7 時許，在林內鄉○○村○○路15之1 號
      旁柳丁園竊取鐵筋368 公斤，載至「捷順資源回收場」變
      賣，賣得5,150 元（警卷第2 頁）。而「捷順資源回收場
      」負責人丙○○於本院審理時證稱：登記表上97年6 月29
      日的鐵筋是建築用的鋼筋，被告當初去賣的時候是說工地
      用剩下的鋼筋，鋼筋的每支都不一樣，因為是不一樣的種
      類，有長有短，都是實心的，長度長的有155 公分，短的
      3 、40公分，粗細有3- 9、10分，越多分越粗，3 分是最
      細的，約食指那麼粗，9 分的就是直徑約3 、4 公分，像
      女生的手腕那麼粗，我確定鐵筋的東西就是這樣，很少人
      賣種類一樣的鐵筋，大部分是工地用剩下的，都是不一樣
      的，我沒有收過R 管，被告沒有載R 管去賣過（本院卷第
      181 至184 頁）。
    4.由上開筆錄互相勾稽以觀，證人戊○○僅感覺上開兩處之
      木瓜園有失竊，並不知道失竊之數量、時間，而證人癸○○則證稱：雲林縣林內鄉○○村○○路15-1號旁的木瓜園
      並未遭竊，且其所失竊的R 管、鐵條加起來沒有368 公斤
      那麼多，亦即被告所自白行竊之物品、數量與證人戊○○
      、癸○○所述並不相同，證人丙○○所證被告載往「捷順
      資源回收場」變賣之物品，亦與證人戊○○、癸○○所描
      述失竊之物品樣式不符，尚難以上開證人之證述，據以認
      定被告有為公訴意旨欄犯罪事實(一)、(二)所示之竊盜犯行。
  (二)關於公訴意旨欄犯罪事實(三)所示行竊壬○○部分：
    1.證人壬○○於警詢時證稱：（警方據犯嫌辛○○供述於97
      年6 月29日晚上7 時許，在雲林縣斗六市○○路293 號日
      盛當舖斜對面空地，竊取廣告看板鷹架計273 公斤，該失
      竊物品是否為你所有？）警方提示照片確實是我所有。（
      何時發現遭竊？你當時有無報案？）詳細時間我不記得了
      ，約97年6 月份，我認為損失不大，所以沒有報案。（該
      廣告看板鷹架價值為何，你做何用途？）購買時價值約1
      萬多元，是作為廣告看板鷹架使用等語。
    2.而被告於警詢時供稱：於97年6 月29日晚上7 時許，在斗
      六市○○路293 號日盛當舖斜對面空地，竊取廣告看板鷹
      架273 公斤，載至「捷順資源回收場」，變賣所得3,825
      元（警卷第2 頁），惟據「捷順資源回收場」負責人丙○○於本院審理時之證述：登記表上97年6 月30日是鷹架，
      被告是賣人家搭鷹架，走路要搭在上面的那一塊，97年6
      月30日都是那一種，被告賣的時候說是家人沒有要作木工
      ，要收起來的，因為那個數量很大我有印象，應該有2 、
      30塊鷹架的腳踏板，板鷹架就是腳踏板，只有腳踏板，沒
      有門型架或是工地打叉的鷹架，我收的板鷹架是有統一尺
      寸的，1 塊約12公斤左右，被告應該是拿了10幾塊鷹架的
      腳踏板來賣（本院卷第181 至184 頁）。
    3.惟證人壬○○所陳述其失竊之物品為廣告看板鷹架，由警
      卷現場照片可知（警卷第27頁），此種廣告看板鷹架並無
      腳踏板，而被告出售予「捷順資源回收場」之物品卻為鷹
      架之腳踏板部分，兩者並不相同，是被告於警詢中所為此
      部分自白，難認與事實相符。況證人壬○○指稱其失竊之
      時間、物品數量等重要事項均無法確定，無從查證是否與
      被告自白之內容相符，自難作為認定被告此部分犯罪之補
      強證據。
  (三)關於公訴意旨犯罪事實(四)所示行竊乙○○部分：
    1.證人乙○○於97年9 月27日警詢時證稱：（你現任何職，
      從事何處工頭？）我現為斗六市○○○街工地負責人。（
      警方據犯嫌辛○○供述於97年7 月4 日晚上7 時許，在雲
      林縣斗六市○○○街旁建築工地，竊取板模鷹架計290 公
      斤，該失竊物品是否為你所有？）警方提示照片確實是我
      所有。（何時發現遭竊？你當時有無報案？）是警方告知
      我才知道遭竊，沒有報案。（該板模鷹架價值為何，你做
      何用途？）購買時價值約1 萬6 千多元，是作為建築工地
      作搭建施工用等語。於本院審理時證稱：之前我有在雲林
      縣斗六市○○○街旁的建築空地施工，該處鷹架搭了6 至
      8 個月，是警察跟我講失竊之後，我才發現失竊的，我不
      知道何時被偷的，也忘記短少了多少的鷹架，因為東西很
      多，沒有辦法完全確定，數量是警察查出來這些東西，應
      該是只會比這些數量多，我沒有辦法確認到底有多少的東
      西，丟掉的鷹架是門型框架、腳踏板，每樣都有少，沒有
      辦法確定是丟掉那一種，我丟掉的就是拆下來、放在旁邊
      的鷹架，還有一些一樓施工使用的東西，還搭在工地上面
      的鷹架沒有丟掉，在警察作筆錄之前，有發現東西不見，
      剛開始施工沒有多久東西就已經不見了，鷹架搭起來沒多
      久，就陸續發現不見了，不只丟掉一次，施工期間陸陸續
      續掉了很多次（本院卷第147 至151 頁）。
    2.惟證人乙○○係經警方告知始發現失竊，且其無法確定失
      竊之時間、數量，僅概括的指稱門型框架、腳踏板，每樣
      都有少云云，實難以證人乙○○不確實之證詞作為被告該
      部分警詢自白之補強證據。且被告於警詢時供稱在斗六市
      ○○○街旁建築空地所竊取的板模鷹架290 公斤，係賣給
      「聯承資源回收場」，然證人即「聯承資源回收場」負責
      人甲○○○於本院審理時卻證述：沒有收過完整的門型架
      ，更沒有收過腳踏板，如果是打叉的就有，那個是斷掉的
      ，變成一條一條的鐵，打叉的鷹架因為頭壞掉，沒有辦法
      鎖螺絲我們才會收（本院卷第178 頁反面至第180 頁），
      是核證人乙○○所稱其失竊之物品與證人甲○○○所稱向
      被告收購之物品內容不同，難認被告此部分自白與事實相
      符。
  (四)關於公訴意旨欄犯罪事實(五)所示行竊雲林縣莿桐鄉六合村新
    興一處農地（電表錶號00-0000-00）部分：被告雖於警詢時
    自白於97年7 月16日晚上7 時許，在莿桐鄉六合村新興一處
    農地竊取鐵架320 公斤，載至「聯承資源回收場」，變賣所
    得約3,800 元（警卷第2 頁），且被告於97年7 月17日確實
    有出售鐵架320 公斤予「聯承資源回收場」，亦有該資源回
    收場登記表1 紙在卷可稽（警卷第9 頁），惟被告所自白之
    上開行竊地點，經雲林縣警察局斗六分局警員前往附近查訪
    務農之居民及地主，均無人表示有鐵器或鐵架等物件遭竊，
    此有該局98年7 月15日雲警六偵字第0980010223號函文在卷
    可參（本院卷第198 頁），是已難證明上開地點是否確有人
    失竊鐵架320 公斤，亦不能得單憑被告有於97年7 月17日出
    售鐵架320 公斤之事證，即認定被告有此部分竊盜犯行。
  (五)關於公訴意旨欄犯罪事實(六)所示行竊丁○○部分：
    1.證人丁○○於97年9 月23日警詢時證稱：（警方據犯嫌辛○○供述於97年7 月16日晚上7 時許，在雲林縣莿桐鄉六
      合村東興66之46號東興宮工地，竊取板模鷹架計60公斤，
      該失竊物品是否為你所有？）警方提示照片確實是我所有
      。（何時發現遭竊？你當時有無報案？）是警方告知我才
      知道遭竊。（該板模鷹架價值為何，你做何用途？）購買
      時價值約6 千元，是作為建築工地施工用等語。於本院審
      理時證稱：我在雲林縣莿桐鄉有工地，該處有丟掉鷹架，
      何時丟掉的忘記了，我也不知道，是斗六分局通知我，我
      才去作筆錄的，警察沒有帶我去指認，我不知道我丟掉多
      少東西，我的工地確實有鷹架丟掉，警察去現場拍照的時
      候，那時候工地還沒有完工，我不知道我掉的是什麼樣的
      鷹架，腳踏板的鷹架我有丟掉，丟掉的鷹架大約是30塊，
      丟掉的時間我的工程作了約3 個月，大概是在警察拍照的
      這個時間丟掉的，97年7 月的時候有丟掉一次，那次我就
      有發現丟掉鷹架了，那一次有個阿桑進去，但是沒有抓到
      賊，不是我看到小偷，是他們村子裡面的人看到的，那一
      次也是掉腳踏板，還有一些鐵筋的東西，是個男的偷的，
      年紀比較大，照片所示的時間之前有掉一次，這次是第二
      次，是警察跟我說這個鷹架是我的，問我丟掉多少鷹架，
      我才跟他說大約丟掉多少，我不記得7 月丟掉的數量（本
      院卷第113 至120 頁）。
    2.被告於警詢時固供承：於97年7 月16日晚上7 時許，在雲
      林縣莿桐鄉東興66-46 號，東興宮廟建築工地，竊取板模
      鐵架60公斤，載至「阿發資源回收場」，變賣所得700 元
      （警卷第2 頁）。惟證人丁○○係經警方告知才知道失竊
      鷹架，對於何時失竊，失竊多少物品等事項，均一無所知
      ，且其供稱大概是在警察拍照的時間即97年9 月12日失竊
      的，與被告自白於97年7 月16日行竊之時間已有不符。另
      證人丁○○又稱97年7 月的時候有失竊過一次，但同時又
      稱村子裡面的人有看到是一個年紀較大的阿桑去偷的等語
      ，其所描述之竊嫌亦顯然與被告之外貌特徵不符，自難僅
      憑證人丁○○上開含糊籠統之指證，即逕認被告有此部分
      竊盜犯行。
  (六)又經本院傳喚被告之父庚○○到庭作證結果，其稱：我們家
    有重新蓋過，是把舊房子打掉之後蓋新的，之前蓋房子的時
    候有留下鐵架、鋼筋，也有鷹架，以前我父親有在顧工寮，
    如果有廢棄的鐵，我父親也會撿回來放在我家附近，放了一
    大堆，因為他撿很多年了，現在這些鐵沒有在我家，因為被
    告拿去賣了，他載去好幾次，之前因為我父親說要堆很多再
    拿去賣，後來我父親過世了，我就跟被告說叫他拿去賣，不
    然放在那裡也是佔位置，97年6 、7 月的時候，我大概知道
    被告有在賣，但是他沒有跟我講，我不知道他載去那裡賣，
    賣的錢他自己花完了，因為他有在吸毒等語（本院卷第98至
    100 頁），亦證稱其家中確實留有鐵架、鋼筋、鷹架等物品
    ，而上開物品已由被告載往變賣，被告所辯那些東西是我家
    的一情，並非無據。
三、綜上所述，本件被告雖於警詢時自白上開6 件竊盜犯行，然
    其自白或與事實不符，或無其他證據足以補強擔保其自白之
    真實性，自難單憑被告於警詢中之自白，遽認被告有上開竊
    盜犯行，本件公訴人所提出之證據，不足為被告有罪之積極
    證明，無從說服本院以形成被告有罪之心證，依前揭條文及
    判例意旨，應為被告無罪判決之諭知。
據上論斷，應依刑事訴訟法第301 條第1 項，判決如主文。
本案經檢察官己○○到庭執行職務。
中    華    民    國    98    年    8     月    18    日
                  刑事第四庭    法  官  王  素  珍
以上正本證明與原本無異。
如不服本判決應於收受判決後10日內向本院提出上訴書狀，並應
敘述具體理由；其未敘述上訴理由者，應於上訴期間屆滿後20日
內向本院補提理由書（均須按他造當事人之人數附繕本）。「切
勿逕送上級法院」。
                                書記官  吳  伊  婷
中    華    民    國    98    年    8     月    24    日


司法院資訊處製作；財團法人民間司法改革基金會備份。
